臺灣高等法院刑事判決　　　　　　　　96年度上易字第1206號
上　訴　人
即　被　告　甲○○
上列上訴人因竊盜案件，不服臺灣板橋地方法院95年度易字第16
94號，中華民國96年2月27日第一審判決（起訴案號：臺灣板橋
地方法院檢察署95年度偵字第18940號），提起上訴，本院判決
如下：
    主  文
原判決撤銷。
甲○○攜帶兇器竊盜，未遂，累犯，處有期徒刑陸月，如易科罰
金，以新臺幣壹仟元折算壹日；減為有期徒刑參月，如易科罰金
，以新臺幣壹仟元折算壹日。
    事  實
一、甲○○前因違反動產擔保交易法案件，經臺灣苗栗地方法院
    以94年度簡字第165號判處有期徒刑3月，於民國94年5月4日
    易科罰金執行完畢；又因竊盜案件，經臺灣苗栗地方法院以
    94年度苗簡字第483號判處有期徒刑4月，於95年1月26日易
    科罰金執行完畢。
二、甲○○於95年8月5日凌晨3時50分許，行經臺北縣五股鄉○
    ○路○段3號之河堤道高架橋五股蘆洲交界空地時，見該處停
    放昭碩工程有限公司（下稱昭碩公司）所有之410型挖土機
    一輛，其因失業且肩負家計而需款孔急，竟意圖為自己不法
    之所有，欲竊取該挖土機上之振動機馬達變賣，乃先取用置
    放在旁同為昭碩公司所有之19號金屬扳手1支作為暫時使用
    之工具，旋即攜持該扳手而著手拆卸上開挖土機之振動機馬
    達行竊，惟於尚未拆卸完成得手之際，即為保全人員吳清芳
    發現而報警查獲。
三、案經被害人昭碩公司負責人乙○○訴由臺北縣政府警察局三
    重分局報請臺灣板橋地方法院檢察署檢察官偵查起訴。
    理  由
一、上訴人即被告甲○○未於本院到庭，惟上揭事實，業據其於
    警詢、偵查及原審坦承不諱，並經告訴人公司負責人乙○○
    、證人吳清芳證述綦明，且有贓物認領保管單在卷可稽，復
    有日出日沒時刻表、拍攝現場、贓物及作案工具之照片可為
    佐證，事證明確，被告犯行堪以認定。
二、查被告行竊攜帶之金屬扳手，係金屬材質，如以之攻擊人體
    ，客觀上顯足以造成相當之傷害，堪認具殺傷力而足供兇器
    之使用。又上開扳手雖係被告於現場取用而非由其自他處攜
    帶前往，惟被告既於拆卸振動機馬達而著手行竊之際攜此為
    工具，其行為情狀自屬攜帶兇器而犯之。核被告所為，係犯
    刑法第321條第2項、第1項第3款攜帶兇器竊盜未遂罪。被告
    著手為竊盜行為之實行，然未生移置所行竊物品之支配監督
    管領於其實力下之結果，為未遂犯，依法減輕其刑。又被告
    有事實欄所載之犯罪科刑執行紀錄，有本院被告前案紀錄表
    附卷足參，於有期徒刑執行完畢後5年以內故意再犯本件最
    重本刑為有期徒刑以上之罪，為累犯，應依刑法加重其刑，
    並先加後減之。
三、原審認被告所犯罪證明確，予以論罪科刑，固非無見。惟被
    告行為後，中華民國96年罪犯減刑條例業於同年7月16日生
    效施行，被告所犯合於減刑規定，為原審判決時所未及審酌
    。又原判決於據上論斷欄，漏未引用刑法第41條第1項前段
    及刑法第321條第2項，亦有未洽。被告上訴，否認竊盜犯行
    ，辯稱並無竊取犯意云云，雖無理由，惟原判決既有可議，
    自應由本院予以撤銷改判。爰審酌被告之素行，犯罪之動機
    、手段，所竊物品價值非微，然並未得手，對告訴人所生之
    損害尚輕及犯後態度等一切情狀，量處如主文所示之刑，並
    諭知易科罰金之折算標準，並依法予以減刑後，再諭知易科
    罰金之折算標準。
四、不另為無罪諭知之部分：
（一）公訴意旨另以：被告基於意圖為自己不法所有之犯意，而
      同時行竊上開19號扳手與振動機馬達，因認被告就該扳手
      部分亦涉有刑法第321條第2項、第1項之竊盜罪嫌。
（二）被告雖坦承取用上開扳手之事實，惟堅稱：僅係作為拆卸
      振動機馬達時暫時使用之工具，並無竊取該扳手之意等語
      。經查：被告就行竊振動機馬達之部分既已供承不諱，衡
      情當無獨就行竊價值甚為低微之扳手部分為不實否認之必
      要與實益，公訴人亦未就此部分提出被告確係基於為自己
      不法所有之意圖而拿取該扳手之積極證據，是被告此部分
      之辯解堪可採信。則被告既僅係為行竊振動機馬達之目的
      ，而暫時取用該扳手作為行竊工具，主觀上就該扳手即無
      為自己不法所有之意圖，此外復查無其他積極證據足資證
      明被告有何此部分竊盜犯行，自屬不能證明其此部分犯罪
      ，惟公訴人既認與前揭行竊振動機馬達未遂部分係屬同一
      行為之單一犯罪關係，爰不另為無罪之諭知。
五、被告經合法通知，無正當理由不到庭，爰不待其陳述，逕行
    判決。
據上論斷，應依刑事訴訟法第369條第1項前段、第371條、第364
條、第299條第1項前段、刑法第321條第2項、第1項第3款、第25
條第2項、第47條第1項、第41條第1項前段、刑法施行法第1條之
1第1項、第2項前段、中華民國96年罪犯減刑條例第2條第1項第3
款、第7條，判決如主文。
本案經檢察官郭弘佑到庭執行職務。
中　　華　　民　　國　　96　　年　　7 　　月　　25　　日
　　　　　　　　　刑事第二庭審判長法　官  呂丹玉
　　　　　　　　　　　　　　　    法　官  林銓正
　　　　　　　 　 　　　　　　　　法　官  王詠寰
以上正本證明與原本無異。
不得上訴。
                                  書記官  駱麗君
中　　華　　民　　國　　96　　年　　7 　　月　　25　　日
附錄：本案論罪科刑法條全文
中華民國刑法第321條
犯竊盜罪而有左列情形之一者，處 6 月以上、 5 年以下有期徒
刑：
一  於夜間侵入住宅或有人居住之建築物、船艦或隱匿其內而犯
    之者。
二  毀越門扇、牆垣或其他安全設備而犯之者。
三  攜帶兇器而犯之者。
四  結夥三人以上而犯之者。
五  乘火災、水災或其他災害之際而犯之者。
六  在車站或埠頭而犯之者。
前項之未遂犯罰之。
